Inventaris van het archief van het Grootboek Wederopbouw en het Grootboek Rijn- en Binnenvloot van het Ministerie van Financiën, 1940-1960 (1983)
Nationaal Archief, Den Haag
Artikel 111 lid 3 MOS stelt dat besluiten tot onteigening van het CCW (o.g.v. art. 13 Besluit F67) "worden gerekend rechtsgeldig krachtens deze wet te hebben plaats gehad." In volgend lid 5 wordt opgemerkt dat rente over inschrijvingen A (artikel 36 lid 6 MOS) ingaat op het tijdstip van de feitelijk ontruiming. Niet expliciet wordt hiermee aangegeven dat op de uit-kering van de onteigeningsvergoeding tevens de regels voor inschrijving in het Grootboek moeten worden toegepast. Artikel 112 MOS stelt dan ook dat artikel 13 t/m 16 van Besluit F67 vervallen "voor zover zij betrekking op onteigeningen, als bedoeld in hoofdstuk III". Daarmee werden de in hoofdstuk II MOS gestelde bepalingen op deze onteigeningen van toe-passing.
In de Wederopbouw Wet (d.d. 16-6-1950, Stb. K260), werd in aansluiting hierop in artikel 30 lid 1, Besluit F67 vervallen verklaard. Lid 3 bepaalt dat onteigeningsbesluiten geacht worden krachtens de MOS genomen te zijn. In paragraaf 2 ("Onteigening") artikel 14 lid 2 wordt gesteld dat schadeloosstellingen voor onteigeningen, welke bij rechtelijke uitspraak zijn vastgesteld, tegen overlegging van een expeditie van de uitspraak, nadat deze in kracht van gewijsde is gegaan, ambtshalve worden ingeschreven in het Grootboek WO. Daarna kon na een daartoe strekkend verzoek van de rechthebbenden of van degene te wiens naam onteigend was, aan de directeur van het Grootboek, de schadeloosstelling betaalbaar gesteld worden. Op deze inschrijvingen waren dan vervolgens, zoals art. 14 lid 2 in de laatste volzin aangeeft, van de MOS de artikelen 31, 36-40, 43, 44, 45 lid 5, 47, 48, 49 lid 2+4 eerste zin, 52 en 54 van overeenkomstige toepassing. De WoW verwijst m.a.w. voor de verdere afwikkeling door naar de MOS.
Bij de inwerkingtreding (1 augustus 1965) van de Overgangswet Ruimtelijke Ordening (Stb. 1964/344) vervallen krachtens artikel 17 van voornoemde wet van de Wederopbouw Wet de artikelen 1-14, 19, 22-26 en 28. Hierna kon niet meer op basis van de WoW onteigend worden. T.a.v. "WoW-onteigeningen" waarover na deze datum nog geprocedeerd werd, gold het bepaalde in artikel 21 van de Overgangswet. Dit artikel stelt dat "op onteigening, ten aan-zien waarvan de ter inzage legging van deze wet, blijven de bepalingen van paragraaf 2 van de WoW van kracht". Van daaruit zijn vervolgens dan op deze schadeloosstellingen weer de MOS- (en later de LwOW II) bepalingen van kracht. De Grootboek inschrijvingen vanwege het besluit F67 en vervolgens de WoW hebben/houden dezelfde status als die vanwege de MOS.
Uitbreiding van de Grootboekorganisatie
In 1952 werd het Grootboek, door de ontwikkelingen vanwege de MOS, naast de bestaande Afdelingen In-, over- en afschrijvingen en Titelonderzoek (ook wel verificatie), uitgebreid met de Afdelingen Opbouwobligaties en Rijn- en Binnenvloot.
De Liquidatiewet Oorlogs- en Watersnoodschade I
Met het in werking treden van de Liquidatiewet Oorlogs- en Watersnoodschade I (LwOW I, 14-7-60, Stb. 1960/294) werden het CvO en de laatste SEC (die van Rotterdam) opgeheven. Artikel 2 lid 2 van deze wet bepaalde dat: "Voor zoveel door of krachtens de MOS aan de opgeheven organen opgedragen taken per 1-8-1960 nog niet beëindigd zijn, draagt Onze Minister (van Financiën) daarvoor zorg, de bevoegdheden van die organen gaan over op Onze Minister". Bijdragen krachtens Hst. II van MOS, voor zover niet betrekking hebbende op onroerend goed en schepen !! werden krachtens artikel 5 lid 1 sub a niet meer toegekend. Statistische verslagen van het CvO leren dat vanaf 1956 nog maar weinig inschrijvingen werden geboekt. Op 1-2-1960 bedroeg het aantal inschrijvingen 172.846 tegenover 171.097 in 1955. Dat is over 5 jaar 1749 inschrijvingen meer, tegenover ruim 30.000 inschrijvingen in 1949 alleen.
Het beheer van het Grootboek werd per 1-4-1960 ondergebracht bij het Agentschap van het Ministerie van Financiën te Amsterdam. Het Grootboek als zelfstandig organisatieonderdeel met eigen personeel had opgehouden te bestaan. De taak en de bevoegdheden van de directeur gingen over op de minister van Financiën en werden voor deze door de agent waargenomen.
De Liquidatiewet Oorlogs- en Watersnoodschade II
In een brief (d.d. 19-4-'73) van de minister van Volkshuisvesting en Ruimtelijke Ordening (voortzetting van Wederopbouw) aan zijn collega van Financiën aangaande het opstellen van de LwOW II (Stb. 1-978/263 gewijzigd 24-10-79 Stb. 1979/626), geeft deze een beeld van de stand van zaken in het begin van de jaren '70. Uit gegevens nagetrokken bij het Agentschap van Financiën (waarnemend directeur van het Grootboek) te Amsterdam, bleek dat een relatief zeer klein aantal inschrijvingen in het Grootboek niet is uitgekeerd. Er stonden nog 116 A, 117 B en 1 C inschrijvingen open, resp. totaal ten bedrage van: A) f. 1.012.843,62; B): f. 103.025,95 en C) f. 4.365,--. Uit een brief van de agent aan de minister van Financiën d.d. 3-1-'78 blijkt het aantal inschrijvingen en de daarmee gemoeide bedragen voor A en B sterk verminderd. Tevens wordt gemeld dat geen inschrijvingen meer zijn ingeboekt. In veel gevallen bedroegen de nog openstaande inschrijvingen niet meer dan één gulden, restanten die bij verrekeningen waren ontstaan. De kosten van uitbetaling en inning zouden vele malen hoger zijn dan de bedragen zelf.
In de Memorie van Toelichting op artikel 5 LwOW II staat dat naar mening van de bij het Grootboek betrokken instanties het "geen zin meer had om de inschrijving van bijdragen nog langer te handhaven". Het kleine restant inschrijvingen kon dus zonder bezwaar worden uitbetaald, de wederopbouw was voltooid, de stadsvernieuwing reeds in volle gang. In de LwOW II werd volgende regeling voor de afwikkeling van zaken gegeven.
Ten aanzien van de schadebijdragen wordt in artikel 5 het volgende bepaald. Lid 1 gaf aan dat de bestedingsplicht (m.a.w. de herbouwplicht) verviel. Daarna, lid 2, zou de directeur "zo spoedig mogelijk, voor zover zulks nog niet geschied is", de bijdragen in geld uit betalen. Als de bijdrage bij inwerkingtreding van de LwOW II nog niet was ingeschreven, bleef deze achterwege. De verdere afwikkeling van deze bijdragen lag vervolgens bij de minister van VROM.
Artikel 6 vervolgens, geeft aan hoe onteigeningsschadeloosstellingen moeten worden afgewikkeld. Lid 1 stelt dat "Onteigeningen van onroerende zaken, restanten van opstallen en schepen" krachtens artikel 23 + 30 MOS, niet meer plaatsvonden. Toewijzing daarvan lid 2, ook niet meer. Lid 3 bepaalt dat schadeloosstellingen "na het verstrijken van drie maanden na het tijdstip van de inwerkingtreding van deze wet zo spoedig mogelijk in geld uit te betalen." En, "Indien de directeur blijkt, dat een spoedige uitbetaling in geld aan rechthebbenden niet mogelijk is, betaalt hij uit door storting in de Consignatiekas". Vanwege lid 4 lag de afwikkeling van schadeloosstellingen die nog niet waren ingeschreven, omdat er bijv. nog over geprocedeerd werd, bij de minister van VROM. In geval deze drie maanden na de kennisgeving dat uitbetaald kon worden, bleek dat spoedige uitbetaling niet mogelijk was, betaalde hij uit via storting in de Consignatiekas. Praktisch gezien was er dus een verdeling gemaakt tussen de afwikkeling van al ingeschreven en mogelijk geconsigneerde en nog niet ingeschreven bijdragen en schadeloosstellingen tussen resp. het Ministerie van Financiën en dat van VROM.
Een uiteindelijke datum van afsluiting van het Grootboek staat in zowel de LwOW I als II niet aangegeven. In artikel 8 van de LwOW II wordt aangegeven dat (de jure) de minister het Grootboek op een door hem te bepalen datum op moet heffen. Praktisch gezien betekenen de in de LwOW II genomen maatregelen de facto de afsluiting van het Grootboek.
Het Grootboek voor de Rijn- en Binnenvloot
In het Besluit op de Materiële Oorlogsschade 221/1940 werd in artikel 1 lid 2 aangegeven dat het Besluit o.a. betrekking had op "binnenvaartuigen, veren, vaarbaar en drijvend materieel". In de Besluiten Wederopbouw I en II was deze schadecategorie niet expliciet genoemd. In artikel 17 van Besluit 221/1940 werd verder bepaald dat "Bijdragen wegens schade aan schepen worden niet in geld uitbetaald, zolang niet voldoende zekerheid bestaat, dat haar bedragen besteed zijn of zullen worden tot herstel of nieuwbouw van schepen. Tot dat tijdstip worden zij ingeschreven in het artikel 11 lid 1 bedoelde Grootboek WO".
Tijdens de meidagen in 1940 werden veel schepen, met name tijdens de strijd rond Rotterdam en bombardementen op andere havens, beschadigd, vernietigd of (eigenhandig) tot zinken gebracht. Daarnaast werd in de zomer van 1940 door de bezetter, t.g.v. de plannen "um gegen England zu fahren" naast de meest zeevaardige schepen, een groot deel van de Rijn- en Binnenvloot onteigend. Veel van deze onteigende schepen werden "ontkopt". Dit hield in dat de spitstoelopende voorsteven van de schepen werd verwijderd. Daarvoor in de plaats kwamen deuren die geopend of neergeklapt konden worden als men op de Engelse kust zou landen, m.a.w. men bouwde de schepen om tot landingsvaartuigen.
Een en ander noopte tot het stellen van nadere regels aangaande de Rijn- en Binnenvloot. Het Besluit "van de Secretarissen-Generaal van de Departementen van Waterstaat, van Financiën en van Handel, Nijverheid en Scheepvaart betreffende het Herstel Rijn- en Binnenvaartvloot I" kortweg Besluit Herstel Rijn- en Binnenvaartvloot I 60/1941, vormde de eerste aanzet tot een aparte regeling. De "koopsommen" voor deze door de bezetter gevorderde schepen werden krachtens artikel 1 van het Besluit in de Rijksschatkist gestort tot de waarborg bestond dat zij zouden worden besteed voor herstel of nieuwbouw.
Werkelijk uitstel van betaling en inschrijving in het daartoe in te stellen Grootboek RBv werd pas geregeld in het Besluit Herstel Rijn- en Binnenvaartvloot II 178/1941. De regeling betrof zowel de uitkering van koopsommen en (!) vergoedingen voor schade aan schepen. Ze was vrijwel identiek aan die voor uitstel van betaling van tegemoetkomingen van onroerend goed krachtens Besluit 221/1940. Het Besluit "van de Secretaris-Generaal van het Departement van Financiën tot vaststelling, ingevolge het Besluit Rijn- en Binnenvloot II, van de voorschriften voor het Grootboek voor de Rijn- en Binnenvloot", vormde het sluitstuk van alle voornoemde regelingen.
De voorschriften van het Grootboek RBv liepen parallel aan die voor het Grootboek WO. De functie van directeur, te benoemen door de secretaris-generaal van Financiën, werd vervuld door de directeur van het Grootboek WO. Het personeel van het Grootboek WO hield tevens het Grootboek RBv bij. De inschrijvingen C in het Grootboek WO werden, bij de instelling ervan, overgeschreven naar het Grootboek RBv.
De bevrijding bracht geen nieuwe regelgeving, de tijdens de bezetting genomen besluiten bleven van kracht. De Wet op de Materiële Oorlogsschade 1950 kwam terug op de per 1941 bestaande situatie. In de overgangsbepalingen worden in artikel 115 lid 1 de Besluiten Herstel RBv I en II, en de Voorschriften voor het Grootboek RBv vervallen verklaard. Lid 2 van dit artikel bepaalde dat de inschrijvingen weer moesten worden ingeboekt onder de letter C in het Grootboek WO. Zonder dit als zodanig uitdrukkelijk te vermelden werd het Grootboek RBv daarmee feitelijk krachtens artikel 115 opgeheven. Voor het bijhouden van de inschrijvingen C werd binnen de organisatie van het Grootboek WO een aparte afdeling opgezet.
De afwikkeling van de inschrijvingen C werd, evenals die voor de inschrijvingen A en B, geregeld via de LwOW I en II (zie onder "Liquidatiewet Oorlogs- en Watersnoodschade I en II").
Organisatorische indeling grootboek
1945-1948
Administratie Algemeen Beheer der Generale Thesaurie
Afdeling Rijksbetalingsdienst
Commissariaat voor Oorlogsschade
Grootboek voor de Wederopbouw
1948-1951
Generale Thesaurie
Afdeling Economische en Sociale Zaken
Commissariaat voor Oorlogsschade
Grootboek voor de Wederopbouw
1952-1953
Generale Thesaurie
Directie Financiering en Coördinatie Oorlogsschade (FinCo)
Commissariaat voor Oorlogsschade
Grootboek voor de Wederopbouw
1954-1957
Generale Thesaurie
Directie Financiering en Coördinatie Oorlogsschade (FinCo)
Commissariaat voor Oorlogsschade
Scheidsgerecht voor Oorlogsschade
Grootboek voor de Wederopbouw
1958-1960
Generale Thesaurie
Directie Financiering en Coördinatie Oorlogsschade (FinCo)
Commissariaat voor Oorlogsschade
Grootboek voor de Wederopbouw
1960
Generale Thesaurie
Directie Financiering en Coördinatie Oorlogsschade (FinCo)
Agentschap van het Ministerie van Financiën te Amsterdam
Lijst van functionarissen
Directeuren Grootboek voor de Wederopbouw
..?..1945-1946 A.J. van Soest
1948 A.J. van Raalte
1948-1960 M.P. Feltzer
Adjunct-directeuren Grootboek voor de Wederopbouw
.?.. 1945-1947 M.P. Feltzer
1948-1956..?.. G.J. Boswinkel
Comptabele Grootboek voor de Wederopbouw en Rijn- en Binnenvloot
..?..(19(45)-1956..?.. P.W. Kroezen
Directeuren Grootboek Rijn- en Binnenvloot
1942-1946 A.J. van Soest
1947 vacant
1948-1950 G.J. Boswinkel
Adjunct-directeuren Grootboek Rijn- en Binnenvloot
1942-1947 G.J. Boswinkel
1948-1950 M.P. Feltzer
Geschiedenis van het archiefbeheer
In totaal zijn de archieven tweemaal verhuisd. Van het ministerie in Den Haag naar het agentschap te Amsterdam in 1960 en in 1976 terug naar het toen net nieuwe en met grote archiefkelders uitgeruste gebouw van het ministerie aan het Korte Voorhout te Den Haag. Tegelijk met deze overname werd door het ministerie ook het archief van het 3% Grootboek 1946 (instrument bij de naoorlogse geldzuivering) van het agentschap overgenomen. Redenen waren de op handen zijnde inwerkingtreding van de LwOW II en tevens een tekort aan bergruimte bij het agentschap. De archieven WO en RBv en tevens die van het 3% Grootboek 1946, namen gezamenlijk ruim 590 meter in beslag en werden amper meer geraadpleegd.
Het geheel werd in goede staat overgenomen en als zodanig ook bij aanvang van de bewerking aangetroffen.
Overbrenging van een overheidsarchief
Inhoud en structuur van het archief
Ordening van het archief
Aanwijzingen voor de gebruiker
Tot 2030 zijn aan de openbaarheid van een deel van het archief, nl. de inschrijvingsdossiers beperkingen gesteld. Daarom is deze werkinstructie in eerste instantie bedoeld voor de studiezaalmedewerker van het Nationaal Archief. In de praktijk zullen bezoekers op de studiezaal hoofdzakelijk om inzage verzoeken in persoonsdossiers (hebt u het/de dossier(s) van Jansen?). Het verzoek moet worden beoordeeld en na verleende toestemming moeten de dossiers worden opgezocht in het archief. Na het volledig openbaar worden van de archieven in 2030, kan deze Wegwijzer als hulpmiddel worden gebruikt door de bezoeker op de studiezaal.
De verschillende invalshoeken van onderzoek
Er zijn twee invalshoeken van onderzoek en dus twee categorieën onderzoekers te onderscheiden die het archief van de Grootboek Wederopbouw willen raadplegen:
Onderzoek vanuit particulier belang
Historisch onderzoek
Onderzoek vanuit particulier belang
Voor het doen van onderzoek in het archief waarbij de naam van de inschrijver in het Grootboek centraal staat is een database in Access vervaardigd. Hierin zijn opgenomen naam, plaats, inschrijfnummer en inventarisnummer.
Per inschrijving werd een letter (de eerste letter van de achternaam) en een volgnummer toegekend. Als men dit inschrijfnummer weet kan ook rechtstreeks via de inventaris het inventarisnummer opgevraagd worden en het inschrijvingsdossier worden ingezien. Ook kan in dit bestand gezocht worden plaatsnaam. Op deze manier kan men zich een beeld vormen wat er zich in een bepaalde plaats heeft afgespeeld.
Het inschrijfnummer komt men op vele stukken tegen. Ook de serie rentekaarten is op deze manier toegankelijk.
Daarnaast bestaan er nog een aantal inschrijvingsregisters.
Het historisch onderzoek
Deze categorie onderzoekers betreft voornamelijk de historicus, de journalist en ook wel de amateur historicus die bezig is met een gedenkboek over de bezetting en bevrijding van zijn woonplaats. Deze personen zijn over het algemeen op zoek naar gegevens over meerdere personen. Bij publicaties zullen wellicht een aantal namen uit de inschrijvingsdossiers een rol spelen. Het is bij deze categorie daarom van belang dat het schriftelijke verzoek om inzage nauwkeurig wordt behandeld en dat goed wordt toegezien op naleving van de gestelde beperkingen aan de openbaarheid en de voorwaarde dat de publicaties vooraf worden gecontroleerd. Met name geldt dit voor de categorie "historici" waarvan het vermoeden bestaat dat zij de resultaten van hun onderzoek willen gebruiken voor politieke doeleinden.
Een andere groep betreft onderzoekers die geïnteresseerd zijn naar de ontwikkeling van het Grootboek Wederopbouw en het Grootboek Rijn- en Binnenvloot. Hiervoor kan men de inventaris raadplegen. Met name onder de rubriek Organisatie Algemeen kan hieromtrent informatie worden gevonden. Daarnaast dient men voor dit soort onderzoek de ministeriearchieven te raadplegen.
Aanwijzingen voor de gebruiker
Openbaarheidsbeperkingen
Deels openbaar, deels beperkt openbaar (B).
Materiële beperkingen
Het archief kent geen beperkingen voor het raadplegen van stukken als gevolg van slechte materiële staat
Andere toegang
2.08.65.01 - Database op Ministerie van Financiën: Grootboek Wederopbouw en Grootboek Rijn- en Binnenvloot, 1940-1960 (1983). Deze database is een nadere toegang op de dossiers inschrijvingen Rijn- en Binnenvloot (inv.nrs. 5189-5235). De database en onderliggende archiefstukken zijn vanwege privacy bescherming beperkt openbaar. tot 1 januari 2030. Slechts na verkregen toestemming kan de database geraadpleegd worden. De aanvraag dient schriftelijk ingediend te worden.
Aanvraaginstructie
Openbare archiefstukken kunnen online worden aangevraagd en gereserveerd. U kunt dit ook via de terminals in de studiezaal van het Nationaal Archief doen. Om te kunnen reserveren dient u de volgende stappen te volgen:
U maakt een profiel aan op www.gahetna.nl, en logt vervolgens in
Via de archiefinventaris (alleen de beschrijvingen met rode nummers) selecteert u het gewenste archiefstuk door op de knop 'Reserveren' te klikken
In het volgende scherm geeft u aan op welke dag u het archiefstuk wilt inzien
Indien u zich bevindt in de studiezaal en een tafelnummer heeft ontvangen kunt u dit nummer vermelden. Als u geen tafelnummer heeft kunt u tafelnummer 777 laten staan
Vervolgens bevestigt u uw reservering door deze te versturen.
Verwant materiaal
Beschikbaarheid van kopieën
Inventarisnummers van dit archief zijn niet in kopievorm beschikbaar
Beschrijving van de series en archiefbestanddelen
- GROOTBOEK WEDEROPBOUW, 1
  - ORGANISATIE, 1.1
    - Algemeen, 1.1.1
      - Ontwerpreglement voor de instelling van het Grootboek voor de Wederopbouw., 1940; 1; stuk
      - Rayonindeling van de buitenbureaus voor de Wederopbouw., 1946; 2; deel
      - Stukken betreffende de overname van de salarisadministratie, gevoerd door de comptabele van het Grootboek, door de Afdeling Comptabiliteit van het Ministerie van Financiën., 1947; 3; omslag
      - Staat met een voorlopige opgave van de bureaus van het College van Algemene Commissarissen voor de Wederopbouw en van de Centrale Directie van de Volkshuisvesting., 1947; 4; stuk
      - Stukken betreffende mogelijke decentralisatie van het Grootboek voor de Wederopbouw., 1947-1948; 5; omslag
      - Overzichten van nog lopende werkzaamheden en de personele invulling van de Afdelingen Vaststelling Oorlogsschade en hun buitenbureaus., 1948; 6; omslag
      - Notulen van vergaderingen van de Directie van het Bureau van het Commissariaat voor Oorlogsschade en de secretarissen van de Schade Enquête Commissies met hun naaste medewerkers., 1949-1951; 7; omslag
      - Nota aan de Directie Financieringen en Coördinatie Oorlogsschaden naar aanleiding van een onderzoek door de Centrale Accountants Dienst naar het functioneren van de organisatie en de werkzaamheden van het Grootboek., 1952; 8; stuk
      - Memorandum van de directeur betreffende een reorganisatie van het Grootboek per 1 januari 1956., 1955; 9; stuk
      - Opgave van de werkzaamheden van het Grootboek., z.d.; 10; stuk
    - Instructies, besluiten, circulaires, 1.1.2
      - Richtlijnen, instructies en circulaires voor de regeling van salarissen, beloningen, huisvesting en andere personele aangelegenheden., 1940-1951; 11; pak
      - Instructie voor het zelfstandig kasbeheer, met bijlagen., 1941; 12; omslag
      - Richtlijnen betreffende de verlening van voorschotten op te betalen renten., 1941-1942; 13; omslag
      - Instructies en voorbeeldformulieren voor de Schade Enquête Commissies voor de beoordeling en behandeling van schadegevallen., 1941-1942; 14; omslag
      - Besluiten, circulaires, instructies en voorbeeldformulieren voor de verwerking van in- en overschrijvingen van onroerende goederen en uitgifte en registratie van opbouwobligaties., 1941-1958; 15-18; 2 pakken en 2 omslagen
        - Besluiten en beschikkingen, 1941 - 1955, 15; omslag
        - Circulaires, 1941 - 1958, 16
        - Instructies en voorbeeldformulieren voor de uitgifte en registratie van opbouwobligaties, z.d., 17; omslag
        - Instructies en voorbeeldformulieren voor in- en overschrijvingen van onroerende goederen, 1941 - 1943, 18
      - Stukken betreffende de verordening inzake de behandeling van vijandelijk vermogen., 1942; 19; omslag
      - Wekelijkse persoverzichten van de Afdeling Voorlichting van het Ministerie van Openbare Werken en Wederopbouw., 1946-1948; 20; omslag
      - Instructie betreffende het gebruik van de hollerithlijst, welke de registratie van leningen weergeeft., 1951-1953; 21; omslag
      - Instructie betreffende de opgave van saldi van nog openstaande grootboekrekeningen., 1954; 22; stuk
    - Bevoegdheden, 1.1.3
      - Stukken betreffende het delegeren aan de directeur van het doorhalen van de hypothecaire inschrijving krachtens artikel 49 lid 5 van de Wet MOS 1950., 1950-1951; 23; omslag
      - Vergunning verleend aan de directeur ingevolge het Deviezenbesluit 1945 om rente en bijdragen uit te betalen aan niet ingezetenen., 1954; 24; stuk
    - Personeel en Huishoudelijke Dienst, 1.1.4
      - Stukken betreffende de personele adminstratie i.v.m. de overbrenging van het Grootboek van Amsterdam naar Den Haag., 1941; 25; omslag
      - Stukken betreffende de Huishoudelijke Dienst., 1941-1950; 26-27; 2 omslagen
        - 1941-1943, 26
        - 1944-1950, 27
      - Stukken betreffende sollicitaties, benoemingen en ontslag., 1946-1959; 28; pak
        Openbaarheid beperkt tot 01-01-2035
      - Stukken betreffende de opdracht aan de Koninklijke Drukkerijen Lankhout-Immig NV tot het drukken van opbouwobligaties., 1950-1952; 29; omslag
    - Financiën, 1.1.5
      - Giroafrekeningen op datum., 1940-1953; 30-31; kaartsysteem
        - 1940-1944, 30
        - 1945-1953, 31
      - Aanvragen om décharge van de Comptabele voor de Huishoudelijke Dienst, met bijlagen., 1941-1948; 32; pak
      - Stukken betreffende de berekening en uitbetaling van salarissen, kinderbijslag en declaraties., 1941-1955; 33; pak
      - Stukken betreffende maandelijkse overzichten van de kasrekening in verband met krediettoewijzing., 1942-1948; 34; pak
      - Rapporten van de Centrale Accountantsdienst betreffende de controle van het Grootboek voor de Wederopbouw over het jaar 1959 en de periode 1 januari - 15 maart 1960., 1960-1962; 35; omslag
      - Stukken betreffende de concept-begroting voor de Huishoudelijke Dienst voor 1948., [1947]; 36; omslag
  - TAAK, 1.2
    - Algemeen, 1.2.1
      - Verslagen van besprekingen betreffendehet Besluit op de Materiële Oorlogsschaden., 1941; 37; omslag
      - Ingekomen en uitgegane stukken, alfabetisch geordend., 1941-1954; 38-42; 5 pakken
        - A - D, 38